臺灣桃園地方法院刑事判決　　　　　　 110年度訴字第1091號
公　訴　人　臺灣桃園地方檢察署檢察官
被　　　告　劉翰諹


上列被告因傷害案件，經檢察官聲請簡易判決處刑（110 年度調
偵字第464 號），本院認不宜逕以簡易判決處刑（110 年度桃簡
字第853 號），改依通常程序審理，判決如下︰
    主  文
本件公訴不受理。
    理  由
一、按檢察官聲請以簡易判決處刑之案件，經法院認為有刑事訴
    訟法第451 條之1 第4 項但書之情形者，應適用通常程序審
    判之，同法第452 條定有明文。經查：本件被告劉翰諹被訴
    傷害案件，本院認有刑事訴訟法第451 條之1 第4 項但書第
    3 款（法院於審理後，認應為無罪、免訴、不受理或管轄錯
    誤判決之諭知者）之情形，揆諸上揭規定，應適用通常程序
    審判之，合先敘明。
二、本件聲請簡易判決處刑意旨（詳如附件聲請簡易判決處刑書
    所載），認被告劉翰諹涉犯刑法第277 條第1 項傷害罪嫌。
三、按告訴乃論之罪，告訴人於第一審辯論終結前，得撤回其告
    訴；其告訴經撤回者，法院應諭知不受理之判決，並得不經
    言詞辯論為之，刑事訴訟法第238 條第1 項、第303 條第3
    款、第307 條分別定有明文。本件聲請意旨所指被告之犯罪
    事實，如成立犯罪，乃屬刑法第277 條第1 項傷害罪，依同
    法第287 條前段規定，須告訴乃論。茲因告訴人喬祥與被告
    已於110 年8 月17日調解成立，告訴人並於110 年9 月22日
    具狀撤回本件告訴等情，有本院110 年8 月17日調解筆錄、
    訊問筆錄及告訴人刑事撤回告訴狀在卷可稽（見本院110 年
    度桃簡字第853 號卷，第25至33頁），揆諸上揭規定，爰不
    經言詞辯論，逕諭知不受理之判決。
四、據上論斷，應依刑事訴訟法第452 條、第303 條第3 款、第
    307 條，判決如主文。
本案經檢察官王柏淨聲請以簡易判決處刑。
中    華    民    國   110    年    10    月    7     日
                  刑事第十一庭  審判長法  官  潘政宏
 
                                      法  官  蔡旻穎
　
                                      法  官  翁健剛
以上正本證明與原本無異。
如不服本判決應於收受判決後20日內向本院提出上訴書狀，並應
敘述具體理由。其未敘述上訴理由者，應於上訴期間屆滿後20日
內向本院補提理由書(均須按他造當事人之人數附繕本)「切勿逕
送上級法院」。
                                      書記官  黃挺豪
中    華    民    國   110    年    10    月    7     日
附件：
臺灣桃園地方檢察署檢察官聲請簡易判決處刑書
                                    110年度調偵字第464號
    被      告  劉翰諹  男  41歲（民國00年00月00日生）
                        住桃園市○○區○○街00巷0弄0號
                        國民身分證統一編號：Z000000000號
上列被告因傷害案件，業經偵查終結，認為宜以簡易判決處刑，
茲將犯罪事實及證據並所犯法條分敘如下：
        犯罪事實
一、劉翰諹於民國109 年10月13日上午11時50分許，在桃園市○
    ○區○○路000 號之全家便利商店桃都店內，因細故與喬祥
    有所爭執，劉翰諹竟基於傷害之犯意，徒手毆打喬祥，致喬
    祥因此受有前臂挫擦傷之傷害。
二、案經喬祥訴由桃園市政府警察局桃園分局報告偵辦。
        證據並所犯法條
一、證據：
（一）被告劉翰諹於警詢時所為之供述。
（二）告訴人喬祥於警詢時所為之指訴。
（三）指認犯罪嫌疑人紀錄表。
（四）告訴人之診斷證明書。
（五）監視器翻拍照片、刑案照片。
二、核被告所為，係犯刑法第277條第1項之傷害罪嫌。
三、至告訴意旨認被告於毆打告訴人時有拉扯告訴人，並導致告
    訴人上衣破損，使告訴人肌膚外露而感到難堪等情，認被告
    所為亦涉犯刑法第304 條第1 項強制、第309 條第1 項之公
    然侮辱、第354 條之毀損等罪嫌，惟被告主要顯係基於傷害
    之犯意對告訴人為上開行為，尚難認其有何強制、公然侮辱
    、毀損之犯意，是無從對被告以上開罪責相繩，惟此部分如
    成立犯罪，與前開聲請簡易判決處刑之傷害部分，為想像競
    合之裁判上一罪關係，為聲請簡易判決處刑效力所及，爰不
    另為不起訴之處分，併此敘明。
四、依刑事訴訟法第451條第1項聲請逕以簡易判決處刑。
    此  致
臺灣桃園地方法院
中    華    民    國    110    年     4   月    29   日
                               檢 察 官   王 柏 淨
本件正本證明與原本無異
中    華    民    國    110    年     5   月     9   日
                               書 記 官   邱 絹 蓉